【裁判字號】    98,審訴,1693
【裁判日期】    980814
【裁判案由】    搶奪等
【裁判全文】
臺灣桃園地方法院刑事判決            98年度審訴字第1693號
公  訴  人  臺灣桃園地方法院檢察署檢察官
被      告  丙○○
上列被告因搶奪案件，經檢察官提起公訴（98年度偵字第12651
號），被告於準備程序進行中，就被訴事實為有罪之陳述，經本
院告知簡式審判程序意旨，並聽取當事人之意見後，本院合議庭
裁定依簡式審判程序審理，判決如下：
    主  文
丙○○共同竊盜，累犯，處有期徒刑伍月；又共同意圖為自己不
法之所有，而搶奪他人之動產，累犯，處有期徒刑捌月。應執行
有期徒刑壹年。
    事  實
一、丙○○前於民國94年間因犯搶奪、竊盜等罪，經本院以95年
    度訴字第241 號分別判處有期徒刑2 年2 月、5 月，應執行
    有期徒刑2 年5 月確定，復因犯詐欺罪，經本院以95年度桃
    簡字第1486號判處有期徒刑4 月確定，上開竊盜、詐欺二罪
    經本院以96年度聲減字第2707號裁定減刑分別減為2 月又15
    日、2 月，並與上開搶奪罪之有期徒刑2 年2 月定應執行刑
    為有期徒刑2 年4 月又15日，入監執行後，於96年11月27日
    假釋出監，所餘刑期交付保護管束，已於97年1 月7 日交付
    保護管束期滿，未經撤銷假釋，其未執行之刑，以已執行論
    （於本案構成累犯）。詎仍不知悔改，復因缺錢花用，遂與
    真實姓名年籍不詳之成年男子綽號「阿龍」（以下簡稱「阿
    龍」）共同基於意圖為自己不法所有之犯意聯絡，於98年5
    月9 日下午4 時許，於桃園縣桃園市○○路157 號前，以自
    備鑰匙竊取乙○○所有之車牌號碼IBC ─545 號重型機車1
    部；得手後，竟共同基於意圖為自己不法所有之犯意聯絡，
    於同日下午4 時30分許，由丙○○騎乘前揭贓車搭載「阿龍
    」，行經桃園縣桃園市○○街26號前，見甲○○獨自步行，
    乃乘甲○○不及防備之際，由丙○○所搭載之「阿龍」自後
    方徒手搶奪甲○○右手所持之手提包1 只（內有新臺幣2萬2
    千元、聯邦銀行提款卡、安泰商業銀行信用卡、全民健康保
    險卡各1 張及摩托羅拉牌行動電話1 支：序號000000000000
    000） ，得手後旋即逃逸駛離現場，嗣張淑華報警處理而循
    線於98年6 月2 日晚間7 時15分許，在桃園縣中壢市○○街
    8 號前為警拘提查獲。
二、案經桃園縣政府警察局桃園分局報告臺灣桃園地方法院檢察
    署檢察官偵查起訴。
    理  由
一、本案被告丙○○所犯之罪，均非法定刑為死刑、無期徒刑或
    最輕本刑3 年以上有期徒刑之罪，亦均非高等法院管轄第一
    審之案件，而被告於準備程序中就被訴事實已為有罪之陳述
    ，經本院告知簡式審判程序之旨，並聽取被告與公訴人之意
    見後，本院合議庭乃依刑事訴訟法第273 條之1 第1 項規定
    ，裁定由受命法官獨任進行簡式審判程序，合先敘明。
二、上開犯罪事實，業據被告丙○○於警詢、檢察官訊問及本院
    審理時坦承不諱，核與證人即被害人乙○○、甲○○於警詢
    時之證述相符，且有監視器錄影翻拍照片12幀、贓物認領保
    管單、桃園縣政府警察局車輛尋獲電腦輸入單影本各1 紙附
    卷可稽，足徵被告之自白與事實相符。本件事證明確，被告
    犯行堪以認定。
三、核被告係犯刑法第320 條第1 項竊盜罪及第325 條第1 項之
    搶奪罪。被告就上開竊盜、搶奪犯行之竊盜犯行與某真實姓
    名年籍不詳綽號「阿龍」之成年男子有犯意聯絡、行為分擔
    ，為共同正犯。被告先後竊盜、搶奪犯行，犯意各別，行為
    互殊，應予分論併罰。被告有如事實欄所載之犯罪科刑及執
    行完畢紀錄，此有臺灣高等法院被告前案紀錄表在卷可按，
    其於有期徒刑執行完畢後，於5 年以內故意再犯本件最重本
    刑為有期徒刑以上之罪，為累犯，應依刑法第47條第1 項之
    規定各加重其刑。爰審酌被告正值青壯年，不思以正當手段
    獲取財物，竟圖不勞而獲為本案竊盜，且以竊取得手之贓車
    作為恣意搶奪他人財物之犯罪工具，危害社會治安及被害人
    之權益非輕，並衡其犯罪之動機、目的、手段、犯後態度及
    所竊取財物之價值等情，分別量處如主文所示之刑，並定其
    應執行之刑，以示懲儆。
據上論斷，應依刑事訴訟法第273 條之1 第1 項、第299 條第1
項前段，刑法第28條、第320 條第1 項、第325 條第1 項、第47
條第1 項、第51條第5 款，刑法施行法第1 條之1 第1 項、第2
項前段，判決如主文。
本案經檢察官蔡如惠到庭執行職務。
中    華    民    國    98    年    8     月    14    日
                        刑事庭    法  官  劉為丕
以上正本證明與原本無異。
如不服本判決，應於判決送達後10日內向本院提出上訴狀（應附
繕本），其未敘述上訴理由者，應於上訴期間屆滿後20日內補提
理由書狀於本院，上訴於臺灣高等法院。
                                  書記官  陳淑瓊
中    華    民    國    98    年    8     月    14    日
附錄本案論罪科刑法條：
中華民國刑法第320條（普通竊盜罪、竊佔罪）
意圖為自己或第三人不法之所有，而竊取他人之動產者，為竊盜
罪，處五年以下有期徒刑、拘役或五百元以下罰金。
意圖為自己或第三人不法之利益，而竊佔他人之不動產者，依前
項之規定處斷。
前二項之未遂犯罰之。
中華民國刑法第325 條（普通搶奪罪）
意圖為自己或第三人不法之所有，而搶奪他人之動產者，處六月
以上五年以下有期徒刑。
因而致人於死者，處無期徒刑或七年以上有期徒刑，致重傷者，
處三年以上十年以下有期徒刑。
第一項之未遂犯罰之。


司法院資訊處製作；財團法人民間司法改革基金會備份。
